【裁判字號】    89,易,2690
【裁判日期】    900423
【裁判案由】    竊盜
【裁判全文】
臺灣桃園地方法院刑事判決                        八十九年度易字第二六九號
    公  訴  人  臺灣桃園地方法院檢察署檢察官
    被      告  乙○○
右列被告因竊盜案件，經檢察官聲請簡易判決處刑（八十九年度偵字第一二０三七號
），及移送併辦（八十九年度偵字第一六三七八號），經本院改行通常程序，茲判決
如左：
        主  文
乙○○連續結夥三人以上攜帶兇器竊盜，累犯，處有期徒刑壹年。
扣案之大鐵剪壹支沒收。
        事  實
一、乙○○曾於民國八十七年間因侵占及贓物案件，經本院本院判處有期徒刑七月、
    七月，應執行有期徒刑一年確定，於八十八年九月二日假釋出獄，假釋縮刑期滿
    日期為八十八年九月十九日，假釋期滿其刑以已執行論。詎仍不知悔改，復基於
    共同意圖為自己不法所有之概括犯意，（一）先於八十九年七月十六日十四時許
    ，在桃園縣楊梅鎮○○里○○路附近，見丙○○所有之車牌號碼ＶＬＫ─五五八
    號重型機車乙部，停放於該處，而鑰匙未拔，乃加以竊取之，得手後供己使用。
    其於八十九年八月十一日十三時三十五分許，未懸掛車牌，騎經桃園縣中壢市○
    ○路○段一八二號前為警查獲。（二）復於八十九年十月二十三日凌晨四時許，
    夥同葉步鎮（台灣新竹地方法院審理中）、甲○○（本院另案審理），攜帶葉步
    鎮所有足供兇器使用之大鐵剪一支，自後門侵入已停工無人居住之中國第一鋼纜
    股份有限公司位於桃園縣觀音鄉○○路二００號之工廠內，共同竊取該公司所有
    之變電箱電纜線二一六米長，嗣於同日凌晨五時四十分許，得手後正欲離去時，
    為警察巡邏時發現，並扣得葉步鎮所有供犯罪所用之大鐵剪一支，乙○○則趁機
    逃逸。
二、案經桃園縣警察局平鎮分局暨大園分局分別報請臺灣桃園地方法院檢察署檢察官
    偵查起訴及移送併辦。
        理  由
一、訊據被告乙○○除矢口否認有右揭事實（二）之竊盜犯行，辯稱：伊有去該工廠
    ，到達後才知道要去行竊，所以就不願進去，警察來時，伊就離開，葉步鎮怪伊
    沒有通報他，所以故意陷害伊，伊並未竊盜云云外，餘均供承不諱，核與被害人
    丙○○指訴之情節相符，並有贓物認領保管收據一紙在卷可資佐證，被告自白核
    與事實相符。至於被告辯稱部分，經查，該犯罪事實業據同案共同被告葉步鎮、
    甲○○於警訊及偵查中供承不諱，核與證人高春輝證述之情節相符，並有贓物認
    領保管收據一紙在卷，及大鐵剪一支扣案可資佐證，而衡諸葉步鎮於凌晨攜帶大
    鐵剪一支與被告乙○○一起前去找同案共同被告甲○○駕車前往該廢棄之工廠行
    竊，其豈有不知是要去行竊之理？故被告上開所辯，要屬卸責之詞，洵不足採，
    同案共同被告甲○○於本院審理中附和其詞，供稱被告乙○○確實未進入該工廠
    ，亦委不足採。是以本件事證明確，被告犯行洵堪認定，應依法論科。
二、被告犯罪事實（二）部分，持以竊盜所用之大鐵剪一支，客觀上足以對人之生命
    、身體之安全構成威脅，而具有危險性，自屬兇器無疑。核被告所為，係犯刑法
    第三百二十條第一項之普通竊盜罪及同法第三百二十一條第一項第三款、第四款
    之結夥三人以上攜帶兇器竊盜罪。被告乙○○與葉步鎮、甲○○間就犯罪事實（
    二）部分有犯意聯絡，與行為之分擔，均為共同正犯。被告先後多次竊盜犯行，
    時間緊接，犯罪構成要件相同，顯係基於概括犯意為之，為連續犯，應以一罪論
    ，從一重之刑法第三百二十一條第一項第三款、第四款之結夥三人以上攜帶兇器
    竊盜罪處斷，並依刑法第五十六條之規定加重其刑。公訴人雖未就被告犯罪事實
    （二）之犯行起訴，然該部分事實與與公訴人起訴之犯罪事實既具有連續犯之裁
    判上一罪關係，為起訴效力所及，本院自應併予審究，附此敘明。又被告乙○○
    曾於八十七年間因侵占及贓物案件，經本院本院判處有期徒刑七月、七月，應執
    行有期徒刑一年確定，於八十八年九月二日假釋出獄，假釋縮刑期滿日期為八十
    八年九月十九日，假釋期滿其刑以已執行論，此有台灣桃園地方法院檢察署刑案
    資料查註紀錄表一份在卷可稽，其於有期徒刑執行完畢後五年以內再犯本件有期
    徒刑以上之罪，為累犯，應依刑法第四十七條規定遞加重其刑。爰審酌被告之犯
    罪動機、目的、手段，品性、生活狀況、智識程度、犯罪所生危害，竊盜之數額
    ，及犯罪後態度等一切情狀，量處如主文所示之刑，以資懲戒。
三、扣案之大鐵剪一支，係共同被告葉步鎮所有，且供犯罪所用之物，爰依刑法第三
    十八條第一項第二款之規定，併予宣告沒收。
四、本件係檢察官聲請以簡易判決處刑之案件，因認檢察官之聲請難謂得當，不合刑
    事訴訟法第四百四十九條所定得以簡易判決處刑之案件，本院改依通常程序審理
    之，附此敘明。
五、併辦（台灣桃園地方法院檢察署九十年度偵字第四七一號、第一八一二號）意旨
    另以：被告分別（一）於八十九年十二月一日十時許，在台北縣三重市○○街一
    九八號前，與甲○○共同竊取基聯工程股份有限公司所有車號Ｔ六─二九二二自
    小貨車，嗣於同年十二月二十六日十二時許，甲○○駕駛上開貨車行經桃園縣新
    屋鄉○○街一六號，為警查獲，並扣得鑰匙一支。（二）於九十年一月四日二十
    二時許，在桃園縣蘆竹鄉○○路與長興路口，與甲○○以自備之機車鑰匙，共同
    竊取丁○○所有車號Ｚ九─九一一二自小客車，嗣於九十年一月十六日七時三十
    分許，駕駛該車行經桃園縣新屋鄉○○路五五號前，為警查獲，並扣得鑰匙一支
    ，因認被告乙○○另涉有連續竊盜罪嫌等語。惟訊據被告乙○○堅決否認有此部
    分竊盜之犯行，辯稱：伊並未借車予甲○○，甲○○被查獲之失竊車輛非伊所竊
    等語，經查，此部分僅係同案共犯甲○○駕駛上述失竊車輛為警查獲時之唯一指
    述，而於本院審理中翻異前詞，改供稱係向「賴文明」、「林福來」所借，其供
    述前後不一，自難僅憑之前之指述，遽認被告乙○○有上述移送併辦之竊盜犯行
    ，由是足見，被告辨稱伊並無此部分之竊盜犯行等語，尚堪採信。此外，復無其
    他積極證據足資證明被告有移送併辦所指之此部分犯行，此部分自不能證明被告
    犯罪。故此部分犯行與上開論罪部分無連續犯之裁判上一罪關係，本院無從併予
    審判，應將上開部分退回檢察官另行處理，附予敘明。
據上論斷，應依刑事訴訟法第四百五十二條、第二百九十九條第一項前段，刑法第二
十八條、第五十六條、第三百二十一條第一項第三款、第四款、第四十七條、第三十
八條第一項第二款，判決如主文。
本案經檢察官胡樹德到庭執行職務
中      華      民      國    九十      年      四      月    二十三    日
                               臺灣桃園地方法院刑事第二庭
                                             法  官 曾  正  耀
右正本證明與原本無異。
如不服本判決，應於判決送達後十日內向本院提出上訴狀( 應附繕本 )，上訴於
臺灣高等法院。
                                              書記官 文  巧  雲
中        華        民        國   九十   年   四   月    二十四    日
附錄論罪科刑依據之法條：
刑法第三百二十一條
犯竊盜罪而有左列情形之一者，處六月以上五年以下有期徒刑：
一、於夜間侵入住宅或有人居住之建築物、船艦或隱匿其內而犯之者。
二、毀越門扇、牆垣或其他安全設備而犯之者。
三、攜帶兇器而犯之者。
四、結夥三人以上而犯之者。
五、乘火災、水災或其他災害之際而犯之者。
六、在車站或埠頭而犯之者。


司法院資訊處製作；財團法人民間司法改革基金會備份。
